Inventaris van het archief van de Directie Arbeidsvoorwaardenbeleid en taakvoorgangers van het Ministerie van Onderwijs, Cultuur en Wetenschap, 1960 - 1985
Nationaal Archief, Den Haag
- Directie Arbeidsvoorwaardenbeleid, 1
  - Commissies en werkgroepen, 1.3
    - Bijzondere Commissie voor Overleg in zaken betreffende de Rechtspositie van Onderwijspersoneel., 1960 - 1985; 737-1027; 215 pakken en 76 omslagen
      - Commissies en werkgroepen.1969 - 1985, 863-942
        - Werkgroep Rechtspositie.1971 - 1985, 870-893
          - Middenschool overleg, agenda's, stukken en verslagen,1979 feb. - 1980 dec., 877
          - Stukken dossiernrs. 281 1983, 292 1980 t/m 1985, 295 1983 t/m 1984, 296 1979 t/m 297 1980,1979 - 1983, 878
          - Dossiernrs. 146 t/m 187,1979 - 1983, 879
          - Dossiernrs. 103 t/m 140,1979 - 1983, 880
          - Dossiernrs. 082 t/m 087,1979 - 1983, 881
          - Dossiernr. 187,1979 - 1983, 882
          - Dossiernr. 187,1979 - 1983, 883
          - Verslagen en lijsten van ingekomen stukken,1980 - 1981, 884
          - Verslagen en lijsten van ingekomen stukken,1981 mrt. - dec., 885
          - Verslagen en lijsten van ingekomen stukken,1981 dec. - 1984 feb., 886
          - 1981 - 1984, 887
          - 1981 - 1985, 888
          - Stukken dossiernrs. 330 1983-1984,1983 - 1984, 889
          - OBR nrs. 80.001 t/m 81.339,1983 - 1985, 890; omslag
          - OBR nrs. 80.001 t/m 81.339,1983 - 1985, 891
          - OBR nrs. 79.027 t/m 79.040A,1983 - 1985, 892
            Betekenis OBR onbekend.
          - Verslagen en lijsten van ingekomen stukken,1984 feb. - dec, 893; omslag
        - Werkgroep Salarisberekening (S).1976 - 1984, 894-897
          - Agenda's en verslagen,1976 sep. - 1981 dec., 894
          - Stukken,1977 juni - 1981 feb., 895; omslag
          - Brieven en stukken,1980 dec. - 1981 dec., 896
          - Agenda's en stukken,1982 jan. - 1984 mei, 897
        - Werkgroep Algemeen (A).1976 - 1985, 898-903
          - Agenda's,1976 mei - 1977 aug., 898
          - Agenda's 06/1977 - 09/1981,1977 - 1981, 899; omslag
          - Agenda's,1977 sep. - 1981 sep., 900
          - Lijst van toegezonden stukken,1980 jan. - 1982 dec., 901
          - Agenda en verslagen,1980 jan. - 1985 apr., 902; omslag
          - Lijst van toegezonden stukken,1983 jan. - 1985 feb., 903
        - Werkgroep Rechtspositie Integratie Middelbaar Onderwijs (RIMO).1980 - 1984, 904-911
          - Collegegeldwet Hoger Beroeps Onderwijs, sanering bijlage Wet Voortgezet Onderwijs, RIPO, Begeleidingscommissie Fusies,1980 - 1982, 904
          - Agenda's, stukken, verslagen etc,1982, 905
          - Agenda's, stukken en verslagen,1982, 906
          - Agenda's, stukken en verslagen,1982 - 1983, 907
          - Agenda's, stukken en verslagen,1983 jan. - juni, 908
          - Agenda's, stukken en verslagen,1983 juni - dec., 909; omslag
          - Agenda's, stukken, verslagen etc,1984, 910; omslag
          - Agenda's, stukken, verslagen etc,1984, 911; omslag
        - Werkgroep Overuren (O).1980 - 1984, 912-913
          - 1980 - 1982, 912
          - 1980 - 1984, 913
        - Overige werkgroepen, Begeleidingscommissie Onderwijs, vroegtijdige pensionering lageronderwijs personeel, werkgroep OSI, NAVO, werkgroep Rechtspositie Open School (SPOS),1980 - 1984, 914
        - Begeleidingscommissie Onderwijs Ziekteverzuim (BOZ).1981 - 1983, 915-916
          - 1981 - 1983, 915
          - 1981 - 1983, 916
        - Werkgroep Rechtspositie Integratie Kleuter- en Lager Onderwijs.1981 - 1984, 917-919
          - Agenda's, stukken, verslagen etc,1981 - 1982, 917; omslag
          - Agenda's, stukken, verslagen etc,1984 feb. - sep. 11, 918
          - Agenda's, stukken, verslagen etc,1984 sep. 18 - dec., 919
        - Registratie Commissie Werkzoekenden,1981 - 1984, 920; omslag
        - Werkgroep Herverdeling van Arbeid in het Onderwijs (H.v.A.),1983 - 1984, 921
        - Werkgroep Rechtspositie Integratie Pedagogische Academies en Opleiding Kleuterleidster.1983 - 1985, 922-926
          - Agenda's, stukken, verslagen etc,1983 jan. - juni, 922
          - Agenda's, stukken, verslagen etc,1983 jan. - juni, 923; omslag
          - Agenda's, stukken, verslagen etc,1983 juli - dec., 924; omslag
          - Agenda's, stukken, verslagen etc,1984, 925; omslag
          - Agenda's, verslagen en stukken, 1985, 926; omslag
        - Werkgroep Herziening Onderwijssalarissysteem HOS.1983 - 1985, 927-940
          - Agenda's, verslagen en stukken, 1983 feb. - dec., 927
          - Agenda's, verslagen en stukken, 1983 dec. - 1984 jan., 928
          - Agenda's, verslagen en stukken, 1984 jan., 929
          - Agenda's, verslagen en stukken, 1984 jan. - apr., 930
          - Agenda's, verslagen en stukken, 1984 mei - okt., 931
          - Agenda's, verslagen en stukken, 1984 okt. - nov., 932
          - Agenda's, verslagen en stukken, 1984 nov. - dec., 933
          - Agenda's, verslagen en stukken, 1985 jan., 934
          - Agenda's, verslagen en stukken, 1985 jan. - apr., 935
          - Agenda's, verslagen en stukken, 1985 apr. - juni, 936
          - Agenda's, verslagen en stukken, 1985 juni - juli, 937
          - Agenda's, verslagen en stukken, 1985 juli - okt., 938
          - Agenda's, verslagen en stukken, 1985 aug. - dec., 939
          - Sub. Werkgroepen HOS/Hoger Beroeps Onderwijs HOS/Schoolleiding, HOS/Sectorgrenzen, HOS/promotiecriteria en HOS/Directies Agenda's, verslagen en stukken, 1984, 940
        - Werkgroep Deeltijd Kort Middelbaar Beroepsonderwijs (KMBO),1984, 941
        - Werkgroep Rechtspositie Invoering Fusieoperatie Voortgezet Onderwijs (RIFOVO), Agenda's, verslagen en stukken, 1985, 942; omslag
      - RO/G nummers, correspondentie.1970 - 1976, 943-954
        Ordening op dossiernummer.
        - RO/G nr. 70-1 t/m 71-92,1970 - 1971, 943
        - RO/G nr. 72-1 t/m 72-93,1972, 944; omslag
        - RO/G nr. 73-1 t/m 73-99,1973, 945; omslag
        - RO/G nr. 73-100 t/m 74-39,1973 - 1974, 946; omslag
        - RO/G nr. 74-4 t/m 74-148,1974, 947
        - RO/G nr. 75-80 t/m 75-129,1975, 948
        - RO/G nr. 75-1 t/m 75-79,1975, 949; omslag
        - RO/G nr. 75-130 t/m 75-179,1975, 950; omslag
        - RO/G nr. 76-60 t/m 76-109,1976, 951
        - RO/G nr. 76-1 t/m 76-59,1976, 952
        - RO/G nr. 76-150 t/m 76-206,1976, 953; omslag
        - RO/G nr. 76-110 t/m 76-149,1976, 954; omslag
      - Stafbesprekingen.1971 - 1972, 955-956
        - 1971 - 1972 mei, 955
        - 1972 juni - okt., 956; omslag
      - Correspondentie met de onderwijsbonden,1971 - 1972, 957; omslag
      - Verslagen.1972 - 1976, 958-961
        - 1972 - 1973, 958
        - 1974, 959
        - 1975, 960
        - 1976, 961; omslag
      - Werkgroepverslagen.1973 - 1975, 962-964
        - 1973 - 1974, 962; omslag
        - 1974, 963
        - 1975, 964
      - Uitgegane stukken.1977, 965-969
        - G 77-140 t/m 77-179., 965
        - G 77-125 t/m 77-139., 966
        - G 77-090 t/m 77-124., 967
        - G 77-050 t/m 77-089., 968
        - G 77-001 t/m 77-049., 969
      - Agenda's en verslagen.1983 - 1985, 970-975
        - Agenda's en verslagen 03/83 - 09/83,1983, 970
        - Agenda's en verslagen,1983 - 1984, 971
        - Verslagen,1984, 972
        - Agenda's en verslagen t/m eind 1984,1984, 973
        - Agenda's en verslagen 03/84,1984, 974
        - Verslagen,1985, 975
      - Volgnummers.1985, 976-1005
        - Volgnummers 85.616 - 85.630,1985, 976
        - Volgnummers 85.593 - 85.615,1985, 977
        - Volgnummers 85.544 - 85.592,1985, 978
        - Volgnummers 85.380 t/m 85.547,1985, 979
        - Volgnummers 85.251 t/m 85.300,1985, 980
        - Volgnummers 85.221 t/m 85.250,1985, 981
        - Volgnummers 85.181 t/m 85.220,1985, 982
        - Volgnummers 85.172 t/m 85.379,1985, 983
        - Volgnummers 85.001 t/m 85.171,1985, 984
        - Originelen volgnummers 85.681 - 85.714,1985, 985
        - Originelen volgnummers 85.650 - 85.680,1985, 986
        - Originelen volgnummers 85.631 - 85.649,1985, 987
        - Originelen volgnummers 85.493 - 85.543,1985, 988
        - Originelen volgnummers 85.461 - 85.492,1985, 989
        - Originelen volgnummers 85.436 - 85.460,1985, 990
        - Originelen volgnummers 85.401 - 85.435,1985, 991
        - Originelen volgnummers 85.371 - 85.400,1985, 992
        - Originelen volgnummers 85.342 - 85.370,1985, 993
        - Originelen volgnummers 85.301 - 85.341,1985, 994
        - Originelen volgnummers 85.158 t/m 85.180,1985, 995
        - Originelen volgnummers 85.111 t/m 85.157,1985, 996
        - Originelen volgnummers 85.096 t/m 85.110,1985, 997
        - Originelen volgnummers 85.095,1985, 998
        - Originelen volgnummers 85.077 t/m 85.094,1985, 999
        - Originelen volgnummers 85.073 t/m 85.076,1985, 1000
        - Originelen volgnummers 85.072,1985, 1001
        - Originelen volgnummers 85.041 - 85.071,1985, 1002; omslag
        - Originelen volgnummers 85.018 - 85.040,1985, 1003
        - Originelen volgnummers 85.012 - 85.017,1985, 1004
        - Originelen volgnummers 85.001 - 85.011,1985, 1005
      - Overige.1964 - 1984, 1006-1027
        - Interdepartementaal Overleg Salarisregeling Wet Voortgezet Onderwijs.1964 - 1966, 1006-1007; 1 pak en 1 omslag
          - 1964, 1006; omslag
          - 1965 - 1966, 1007
        - Kleuteronderwijs (KO)/Agenda's, verslagen en vergaderingen,1964 - 1969, 1008
        - KLOS,1966 - 1969, 1009
        - 1966 Kweekschool,1966 - 1969, 1010
        - RO 61, e.v. circulaires.1967 - 1968, 1011-1012
          - 1967 - 1968, 1011
          - 1968, 1012; omslag
        - Rechtspositiebesluit / WVO.1967 - 1969, 1013-1015
          - Deel I,1967 - 1968, 1013
          - Deel III,1968 - 1969, 1014; omslag
          - Deel II,1968 - 1969, 1015
        - Rechtspositiebesluit (Rpb) en Wet Leerlingwezen ( WLW),1968 - 1969, 1016; omslag
        - Garanties inpassingen.1968 - 1969, 1017-1019
          - 1968 aug. - okt., 1017
          - 1968 juni - juli, 1018
          - 1968 nov. - 1969 jan., 1019
        - Audiëntie MO en Woensdagclub Verslagen,1970 - 1971, 1020; omslag
        - Documentatie betreffende werkwijze en lidmaatschap,1970 - 1972, 1021
        - Adviezen van RO/R, AOP etc,1974 - 1975, 1022; omslag
        - Overleg Bijzonder Commissie (OBC).1977 - 1984, 1023-1026
          - nr. 77.251 t/m 77.277,1977 - 1984, 1023
          - nr. 77.234 t/m 77.250,1977 - 1984, 1024
          - nr. 77.210 t/m 77.233,1977 - 1984, 1025
          - nr. 77.201 t/m 77.209,1977 - 1984, 1026
        - Shipping and Transport College STC - Hoger Beroepsonderwijs,1984, 1027
    - Bijzondere Commissies van Overleg voor het Onderwijzend Personeel werkzaam bij het Lager Onderwijs en bij het Kleuteronderwijs., 1962 - 1970; 1028-1031; 3 pakken en 1 omslag
      - Lager onderwijs (LO), diverse stukken met betrekking tot het ontwerpen van de wet,1962 - 1968, 1028
      - Lager onderwijs (LO), brieven, verslagen en agenda's,1965 - 1969, 1029
      - Kleuteronderwijs (KO), algemeen,1967 - 1970, 1030
      - Diverse stukken met betrekking tot het ontwerpen van de wet,1969, 1031; omslag
    - Commissies en werkgroepen waarvan het bureau het secretariaat of het voorzitterschap voert., 1963 - 1984; 1032-1068; 34 pakken en 3 omslagen
      - Werkgroep Dienst Ziektekosten Voorziening Ambtenaren (DZVA).1963 - 1968, 1032-1048
        - 1963 - 1965, 1032
        - 1965 - 1967, 1033
        - Agenda's, notulen.1965 - 1967, 1034-1035
          - 1e t/m 19e vergadering,1965 - 1966, 1034
          - 20e t/m 32e vergadering,1966 - 1967, 1035
        - Vergaderstukken.1965 - 1967, 1036-1041
          - 1965, deel I., 1036
          - 1965, deel II., 1037
          - 1966, deel I., 1038
          - 1966, deel II., 1039
          - 1967 jan. - aug., 1040
          - 1967 sep. - 1968, 1041
        - Kamerstukken 8336 t/m 9530,1965 - 1968, 1042
        - Reacties op voorstellen tot wijziging van de regeling ziektekosten.1965 - 1968, 1043-1048
          - 1965, 1043
          - t/m nr. 66/155,1966, 1044
          - Nr. 66/156 t/m 67/041,1966 - 1967, 1045
          - Nr. 67/042 t/m 067/177,1967, 1046
          - Nr. 67/178 t/m 67/302,1967, 1047
          - 1968, 1048
      - Grondwet Commissie.1964 - 1969, 1049-1050
        Secretariaatsarchief. ingesteld door OCW/Kabinet.
        - I, (1950-1954) 1964 - 1967, 1049
          Bevat stukken van 1950-1954 voor het opstellen van een werkschema.
        - II,1966 - 1969, 1050
      - Werkgroep Georganiseerd Overleg - Onderwijs.1965 - 1968, 1051-1052
        - I,1965 - 1967, 1051
        - II,1965 - 1968, 1052
      - Werkgroep Nieuwe Arbeidsvoorwaarden Voortgezet Onderwijs (NAVO).1979, 1053-1055
        - 1979, 1053; omslag
        - Sub-werkgroepen NAVO.1979, 1054-1055
          - Deel I., 1054
          - Deel II., 1055
      - Werkgroep Samenwerkingsverband Arbeidsvoorwaarden Planningoverleg.1979 - 1981, 1056-1058
        - Agenda's, stukken en verslagen,1979 dec. - 1981 aug., 1056; omslag
        - Agenda's, stukken en verslagen,1980 mrt., 1057
        - Agenda's, stukken en verslagen,1980 mei - 1981 aug., 1058
      - Werkgroep Harmonisatie Rechtspositie Exploitatie Personeel (HREP).1979 - 1984, 1059-1064
        - Agenda's, brieven en verslagen,1979 juni - 1984 nov., 1059
        - Stukken,1979 juli - 1980 okt., 1060
        - Stukken,1979 nov. - 1984 dec., 1061
        - Stukken, verslagen en uitnodigingen,1979 juli - 1984 nov., 1062; omslag
        - Stukken,1980 nov. - 1981 mrt., 1063
        - Stukken,1981 apr. - 1984 mrt., 1064
      - Werkgroep ad hoc mandaatgroep Middelbaar en Hoger Beroeps Onderwijs, Wet op het Onderwijstoezicht, Begeleidingscommissie Fusies, Sanering Bijlage Overgangswet Voortgezet Onderwijs.1982 - 1984, 1065-1067
        - Ad hoc mandaatgroep Middelbaar en Hoger Beroeps Onderwijs, Wet op het Onderwijstoezicht (WOTO), Begeleidingscommissie, Fusies, Sanering Bijlage Overgangswet Voortgezet Onderwijs, Werkgelegenheid Collegegeldwet Hoger Beroeps Onderwijs,1982, 1065
        - Overige werkgroepen Wet op het Onderwijstoezicht (WOTO),1984, 1066
        - Werkgroepen HVA, HvP/BE,1984, 1067
      - Werkgroep WPO,1984, 1068
    - Bijzondere Commissie voor Overleg in zaken betreffende de Rechtspositie van Onderwijzend Personeel Werkzaam bij het Voorbereidend Hoger en Middelbaar Onderwijs., 1966 - 1969; 1069-1070; 2 pakken
      - Grote gemeenten, onderzoek taak leraren,1966 - 1969, 1069
      - Brieven en stukken,1967 - 1969, 1070
  - Gedeponeerde archieven, 1.4
    - Interdepartementale Adviescommissie van de Bijzondere Commissie (ABC) voor Overleg in Zaken betreffende de Rechtspositie van het Onderwijspersoneel., 1970 - 1985; 1071-1134; 47 pakken en 17 omslagen
      - Agenda's.1970 - 1979, 1071-1075
        - 1970 - 1974, 1071
        - 1970 - 1978, 1072; omslag
        - 1970 - 1979, 1073
        - 1975 - 1978, 1074
        - 1979, 1075; omslag
      - Dossiernummers.1970 - 1983, 1076-1123
        - Dossiernrs. 001,1970 - 1977, 1076
        - Dossiernrs. 001 - 100,1970 - 1979, 1077
        - Dossiernrs. 003 - 006,1970 - 1979, 1078
        - Dossiernrs. 007 - 008,1970 - 1979, 1079
        - Dossiernrs. 011,1970 - 1979, 1080
        - Dossiernrs. 012 - 042,1970 - 1979, 1081
        - Dossiernrs. 043 - 060,1970 - 1979, 1082; omslag
        - Dossiernrs. 061 - 075,1970 - 1979, 1083
        - Dossiernrs. 076 - 085,1970 - 1979, 1084
        - Dossiernrs. 086 - 100,1970 - 1979, 1085
        - Dossiernrs. 101 - 120,1970 - 1979, 1086
        - Dossiernrs. 102 - 209,1970 - 1979, 1087; omslag
        - Dossiernrs. 121 - 135,1970 - 1979, 1088
        - Dossiernrs. 136,1970 - 1979, 1089
        - Dossiernrs. 137 - 150,1970 - 1979, 1090
        - Dossiernrs. 151 - 179,1970 - 1979, 1091
        - Dossiernrs. 180 - 182,1970 - 1979, 1092
        - Dossiernrs. 183 - 195,1970 - 1979, 1093
        - Dossiernrs. 221 - 230,1970 - 1979, 1094; omslag
        - Dossiernrs. 231 - 240,1970 - 1979, 1095
        - Dossiernrs. 241 - 270,1970 - 1979, 1096
        - Dossiernrs. 296 - 305,1970 - 1979, 1097
        - Dossiernrs. 306 - 310,1970 - 1979, 1098
        - Verslagen,1973 - 1975, 1099; omslag
        - Dossiernr. 001,1978, 1100
        - Dossiernrs. 271 - 295,1978 - 1979, 1101
        - Dossiernr. 001,1979, 1102
        - Dossiernrs. 196 - 220,1979, 1103
        - Dossiernrs. 103 - 164,1980 - 1982, 1104
        - Dossiernr. 001,1980 - 1983, 1105
        - Dossiernr. 183,1980 - 1983, 1106; omslag
        - Dossiernrs. 002 - 006,1980 - 1983, 1107; omslag
        - Dossiernrs. 007 - 011,1980 - 1983, 1108; omslag
        - Dossiernrs. 014 - 055,1980 - 1983, 1109
        - Dossiernrs. 063 - 100,1980 - 1983, 1110
        - Dossiernrs. 165 - 182,1980 - 1983, 1111
        - Dossiernrs. 185 - 220,1980 - 1983, 1112
        - Dossiernrs. 223 - 225,1980 - 1983, 1113
        - Dossiernrs. 223 - 241,1980 - 1983, 1114
        - Dossiernrs. 242 - 261,1980 - 1983, 1115
        - Dossiernrs. 265 - 318,1980 - 1983, 1116
        - Dossiernrs. 268 - 281,1980 - 1983, 1117
        - Dossiernrs. 282 - 314,1980 - 1983, 1118; omslag
        - Dossiernrs. 319 - 326,1980 - 1983, 1119; omslag
        - Dossiernrs. 329,1982, 1120; omslag
        - Dossiernr. 327,1982 - 1983, 1121
        - Dossiernrs. 329 - 330,1982 - 1983, 1122; omslag
        - Dossiernr. 332,1983, 1123; omslag
      - Conclusies.1980 - 1983, 1124-1127
        - 1980 - 1981, 1124; omslag
        - 1980 - 1983, 1125; omslag
        - 1981 - 1982, 1126
        - 1982 - 1983, 1127; omslag
      - Werkgroep ABC - Herziening Onderwijs Salarissystematiek (HOS).1984, 1128-1133
        - Agenda's,1984 okt. - dec., 1128
        - Agenda's en stukken,1984 mrt. - sep., 1129
        - Agenda's en stukken,1984 mrt. - sep., 1130
        - Agenda's en stukken,1984 mrt. - sep., 1131
        - Stukken,1984 okt. - dec., 1132
        - Stukken,1984 okt. - nov., 1133
      - ABC-Hoger Beroeps Onderwijs, Agenda's, verslagen en stukken, 1985, 1134